【裁判字號】    90,訴,2484
【裁判日期】    901113
【裁判案由】    毒品危害防制條例
【裁判全文】
臺灣臺中地方法院刑事判決                          九十年度訴字第二四八四號
    公  訴  人  臺灣臺中地方法院檢察署檢察官
    被      告  甲○○
右列被告因毒品危害防制條例案件，經檢察官提起公訴（九十年度毒偵字第四五○七
號），本院判決如左：
    主  文
甲○○連續施用第一級毒品，累犯，處有期徒刑拾月；又施用第二級毒品，累犯，處
有期徒刑肆月。應執行有期徒刑壹年。
    事  實
一、甲○○曾因違反肅清煙毒條例案件，經本院判處有期徒刑三年二月，嗣並經確定
    ，甫於民國八十八年八月二十三日執行完畢；又於八十八年間，因施用毒品案件
    ，經本院以八十八年度毒聲字第六八六九號裁定送觀察、勒戒後，認有繼續施用
    毒品之傾向，而經本院另以八十八年度毒聲字第七四六二號裁定令入戒治處所施
    以強制戒治，經送強制戒治後，嗣經期滿，而由臺灣臺中地方法院檢察署檢察官
    於九十年五月十一日以九十年度戒毒偵字第二四二號處分不起訴確定在案。詎甲
    ○○竟猶不知悔改，復基於概括犯意，自民國九十年五月下旬某日起至同年九月
    四日止，在臺中市○○路○段三一五巷二十三號三樓等地，以摻水藉針筒注射之
    方式，連續施用第一級毒品海洛因多次；另於九十年九月四日之前四日內某時，
    在不詳地點，以不詳方式，施用第二級毒品安非他命一次。嗣於九十年九月四日
    二十一時三十分許，在臺中市○區○○路三段三一五巷二十三號三樓九室內為警
    查獲，並予採尿送驗，而查悉上開情事。
二、案經臺中市警察局移送臺灣臺中地方法院檢察署檢察官偵查起訴。
    理  由
一、訊據被告甲○○，對於右揭施用毒品海洛因之犯行，皆已坦承不諱，且被告前揭
    為警查獲時所採之尿液經送驗結果，呈嗎啡陽性反應，此有臺中市衛生局煙毒尿
    液檢驗成績書乙紙附卷可資佐證，此部分之事證明確，犯行應堪認定。至施用第
    二級毒品部分，訊據被告則矢口否認有右揭施用第二級毒品安非他命之犯行，辯
    稱：本件被查獲當時，被查獲地點雖另有人施用，然伊並未曾施用安非他命云云
    。然查：本件被告為警查獲時，經警於九十年九月四日下午二十三時五分許採集
    其尿液送檢驗結果，呈甲基安非他命陽性反應，有台中市衛生局煙毒尿液檢驗成
    績書一紙可稽。按人體吸用甲基安非他命，約百分之七十於二十四小時內自尿中
    排出，最長可能不會超過四日，業據行政院衛生署藥物食品檢驗局八十一年二月
    八日（八一）藥檢壹字第００一一五六號函敘明，徵諸被告本件為警查獲後，係
    於九十年九月四日下午二十三時五分許在警訊中經警採其尿液送驗之事實，堪信
    被告於本件為警查獲而經警採尿前之四日內某時應確曾至少施用過毒品安非他命
    一次無訛，被告上開之所辯，顯係事後飾卸之詞，應不足採信。又被告前因施用
    毒品案件，經本院以八十八年度毒聲字第六八六九號裁定送觀察、勒戒後，認有
    繼續施用毒品之傾向，而經本院另以八十八年度毒聲字第七四六二號裁定令入戒
    治處所施以強制戒治，經送強制戒治後，嗣經期滿，而由臺灣臺中地方法院檢察
    署檢察官於九十年五月十一日以九十年度戒毒偵字第二四二號處分不起訴確定，
    復有前揭不起訴處分書及台灣台中地方法院檢察署刑案資料查註紀錄表在卷足憑
    ，本件事證明確，被告施用毒品犯行應堪認定。
二、按海洛因、安非他命分別為毒品危害防制條例第二條第二項第一款、第二款所規
    定之第一級、第二級毒品，核被告施用海洛因及安非他命所為，分別係犯毒品危
    害防制條例第十條第一項之施用第一級毒品罪及同條第二項之施用第二級毒品罪
    。被告為施用而持有第一級及第二級毒品，其持有之低度行為，已為施用之高度
    行為所吸收，均不另論罪；又其先後多次施用第一級毒品犯行，時間緊接，罪名
    相同，顯係基於概括犯意反覆實施，應依連續犯之規定論以一罪，並依法加重其
    刑。再被告施用第一級毒品海洛因及第二級毒品安非他命二罪間，犯意各別，罪
    名互異，應予分論併罰。再被告前曾因違反肅清煙毒條例案件，經本院判處有期
    徒刑三年二月，嗣並經確定，甫於八十八年八月二十三日執行完畢，有臺灣臺中
    地方法院檢察署刑案資料查註紀錄表附卷可參，其於有期徒刑執行完畢後，五年
    內再犯本件有期徒刑以上之各罪，均為累犯，皆應依刑法第四十七條規定，加重
    其刑。爰審酌被告施用毒品戕害身心健康，且極易引發其他犯罪，及其本件犯罪
    之手段、所生之危害、犯罪後之態度等一切情狀，分別量處如主文所示之刑，並
    定其應執行刑。
據上論斷，應依刑事訴訟法第二百九十九條第一項前段，毒品危害防制條例第十條第
一項、第二項、第二十三條第二項，刑法第十一條前段、第五十六條、第四十七條、
第五十一條第五款，判決如主文。
中      華      民      國      九十    年      十一    月      十三    日
                                臺灣臺中地方法院刑事第三庭
                                        法  官  張  智  雄
右正本證明與原本無異。
如不服本判決，應於判決送達後十日內向本院提出上訴狀，上訴於臺灣高等法院臺中
分院( 須附繕本 )。
                                        書記官  王   美  珍
中      華      民      國      九十    年      十一    月      十六    日
附錄論罪科刑法條
毒品危害防制條例第十條：
施用第一級毒品者，處六月以上五年以下有期徒刑。
施用第二集毒品者，處三年以下有期徒刑。


司法院資訊處製作；財團法人民間司法改革基金會備份。
